---
title: "ZED Projekt 1 - Programowanie w R"
author: "Aleksandra Łyskanowska"
date: "`r Sys.Date()`"
output:
  html_document:
    toc: true
    toc_float: true
---

```{r setup, include=FALSE}
knitr::opts_chunk$set(echo = TRUE, warning = FALSE, message = FALSE)
set.seed(10)
```

## Podsumowanie

Celem projektu jest analiza zbioru danych pochodzącego z "The Materials Project" dotyczącego materiałów używanych w bateriach. Zbiór ten zawiera informacje o składzie chemicznym i parametrach wydajnościowych. Z analizy wynika, że istnieją wysokie korelacje pomiędzy niektórymi atrybutami.

## Załadowanie bibliotek
```{r libraries}
library(tidyverse)
library(ggplot2)
library(plotly)
library(tibble)
library(knitr)
library(kableExtra)
library(corrplot)
```

## Wczytanie danych
```{r load-data}
raw_data <- read.csv("./mp_batteries.csv")
df <- tibble::as_tibble(raw_data)
```

Wyświetlenie pierwszych kilku wierszy w celu zobaczenia struktury danych
```{r structure}
kable(head(df, 10)) %>%
  kable_styling(full_width = F) %>%
  scroll_box(width = "100%")
```


## Podsumowanie zbioru danych
Liczba wierszy:**`r nrow(df)`** 

Liczba kolumn:**`r ncol(df)`**
```{r data-summary}
knitr::kable(summary(df)) %>%
  kable_styling(full_width = F) %>%
  scroll_box(width = "100%")
```



## Obsługa brakujących wartości
```{r missing-data}
df <- df %>% mutate_all(~ ifelse(is.na(.), median(., na.rm = TRUE), .))
head(df, 10)
```


## Szczegółowan analiza
```{r attribute-distribution}
  graph <- df %>% ggplot(aes_string(x = 'Max.Delta.Volume')) +
    geom_histogram(binwidth=30, alpha = 0.7) +
    labs(title = "Maksymalna zmiana pojemności", x = 'Max.Delta.Volume', y = "Częstotliwość wystapienia")
  plot(graph)
  
  graph <- df %>% ggplot(aes_string(x = 'Average.Voltage')) +
    geom_histogram(binwidth=30, alpha = 0.7) +
    labs(title = "Rozkład średniego napięcia", x = 'Average.Voltage', y = "Częstotliwość wystąpienia")
  plot(graph)
  
  graph <- df %>% ggplot(aes_string(x = 'Gravimetric.Capacity')) +
    geom_histogram(binwidth=30, alpha = 0.7) +
    labs(title = "Rozkładu wartości pojemności grawimetrycznej", x = 'Gravimetric.Capacity', y = "Częstotliwość wystąpienia")
  plot(graph)

```

## Korelacja między zmiennymi
```{r }
cor_matrix <- cor(df %>% select_if(is.numeric))
corrplot(cor_matrix, method = "color", tl.col = "black", tl.cex = 0.8)


```

Z powyższego wykresu zmiennch numerycznych widać wysoką korelację pomiędzy:

- energią grawymetryczną a średnim napięciem,
- energią wolumetryczną a średnim napięciem,
- pojemnością grawymetryczną a wyładowaniem frakcji atomowej,
- pojemnością wolumetryczną a wyładowaniem frakcji atomowej.





